臺灣高雄地方法院刑事判決　　　　　　　 96年度簡上字第7號
上　訴　人　臺灣高雄地方法院檢察署檢察官
被　　　告　甲○○
　　　　　　　　　　現高雄縣鳥松鄉○○村○○路220巷99弄
上列上訴人因被告詐欺案件，不服本院高雄簡易庭於中華民國95
年11月20日95年度簡字第7089號第一審簡易判決（聲請簡易判決
處刑案號：臺灣高雄地方法院檢察署95年度偵字第27351 號），
提起上訴，本院管轄之第二審合議庭判決如下：
    主  文
上訴駁回。
    理  由
一、本案經本院管轄第二審之合議庭審理結果，認第一審以被告
    甲○○係幫助犯刑法第339 條第1 項詐欺取財罪，量處有期
    徒刑5 月，並准以銀元300 元即新臺幣900 元折算1 日易科
    罰金，經核其認事用法及量刑均無不當，應予維持，除犯罪
    事實應補充「丙○○共計匯出210,500 元，其中199,964 元
    係匯入甲○○上開新興郵局帳戶」外，均引用第一審判決書
    記載之事實、證據及理由。
二、上訴人上訴意旨略以：被告迄今並未賠償被害人所受損害，
    未見悔意，原審僅判處有期徒刑5 月，實屬過輕，為此提起
    本件上訴等語。
三、原審判決所認定被告提供其個人之郵局帳戶予詐騙集團之成
    員使用，致被害人李王阿梢、丙○○均陷於錯誤，而分別匯
    款47,346元、210,500 元（其中丙○○匯入被告帳戶之金額
    為199,964 元）之犯罪事實，業據被告坦承不諱，核與李王
    阿梢、丙○○於警詢時所為之指訴相符，復有郵政自動櫃員
    機交易明細表2 紙及存摺影本、報案三聯單、查詢帳戶最近
    交易資料各1 紙在卷可稽，足認被告之自白確與事實相符，
    本件事證已臻明確。被告前因偽造有價證券罪，經本院以90
    年度訴緝字第62號判處有期徒刑6 月確定，嗣於90年11月10
    日執行完畢，其於5 年內再故意為本件有期徒刑以上之罪，
    不論依修正前之刑法第47條，或修正後之刑法第47條第1項
    之規定，均構成累犯，對被告而言並無有利或不利之情形，
    自不生新舊法比較之問題，應逕依現行有效之法律即修正後
    刑法第47條第1 項，論以累犯，並加重其刑（原審判決誤引
    修正前刑法第47條）。原審審酌被告提供帳戶存摺而對於犯
    罪集團之詐欺取財犯行提供助力，其犯罪動機、手段均不足
    取，又其提供帳戶供他人使用以逃避犯罪之查緝，嚴重破壞
    社會治安及有礙金融秩序，助長犯罪歪風，並增加追緝犯罪
    即被害人尋求救濟之困難，實有不該等一切情狀，依修正前
    刑法第339 條第1 項、第30條、第41條第1 項前段、刑法第
    47條第1 項（原審誤引修正前刑法第47條）、罰金罰鍰提高
    標準條例第1 條前段、廢止前同條例第2 條，判處有期徒刑
    5 月，併諭知易科罰金之折算標準，其認事用法均無違誤，
    量刑亦屬妥適。上訴人仍執前詞指摘原審量刑不當，非有理
    由，應予以駁回。
據上論斷，應依刑事訴訟法455 條之1 第1 項、第3 項、第368
條、第373條，判決如主文。
本案經檢察官乙○○到庭執行職務。
中　　華　　民　　國　　96　　年　　2 　　月　　16　　日
                    刑事第十四庭
                          審判長法  官  蔡  廣  昇
                                法  官  林  瑋  桓
                                法　官  謝  雨  真
以上正本證明與原本無異。
本判決不得上訴。
中　　華　　民　　國　　96　　年　　2 　　月　　16　　日
                                書記官  林  佳  慧
